臺灣臺中地方法院民事判決
111年度沙簡字第461號
原      告  明台產物保險股份有限公司

法定代理人  松延洋介
訴訟代理人  戴明凱  
被      告  吳東融  

上列當事人間請求侵權行為損害賠償(交通)事件，本院於民國11
1年11月16日言詞辯論終結，判決如下：
    主      文
被告應給付原告新臺幣貳拾柒萬貳仟肆佰捌拾玖元，及自民國一
百一十一年七月二十五日起至清償日止，按年息百分之五計算之
利息。
原告其餘之訴駁回。
訴訟費用由被告負擔百分之六十七，餘由原告負擔。
本判決原告勝訴部分得假執行。但被告如以新臺幣貳拾柒萬貳仟
肆佰捌拾玖元為原告預供擔保，得免為假執行。
    事實及理由
一、被告未於言詞辯論期日到場，核無民事訴訟法第386條所列
    各款情形，爰依原告之聲請，由其一造辯論而為判決。
二、原告主張：被告於民國109年9月6日20時20分許，駕駛車牌
    號碼000-0000號自用小客車，行經臺中市○○區○道○號北向18
    5公里600公尺處內側車道時，因其過失不慎撞及他人駕駛之
    車牌號碼000-0000號自用小客車，該車再撞及原告承保之被
    保險人國益通運有限公司所有而由訴外人林宏瑋駕駛之車牌
    號碼000-0000號營業貨運曳引車（下稱系爭車輛），致系爭
    車輛毀損，原告已依保險契約賠付修理費用新臺幣（下同）
    40萬9,328元（工資2萬7,100元、烤漆7,328元、零件37萬4,
    900元），爰依民法第184條第1項前段、第191條之2及保險
    代位之法律關係，請求被告如數給付等語。並聲明：㈠被告
    應給付原告40萬9,328元，及自起訴狀繕本送達翌日起至清
    償日止，按年息5%計算之利息。㈡願供擔保，請准宣告假執
    行。
三、被告未於言詞辯論期日到場，亦未提出準備書狀作何聲明或
    陳述。
四、得心證之理由：
  ㈠原告主張之事實，業據提出與其所述相符之系爭車輛行車執
    照、車損照片、國道公路警察局道路交通事故當事人登記聯
    單、道路交通事故現場圖、國道公路警察局道路交通事故初
    步分析研判表、電子發票、裕益汽車股份有限公司台中服務
    廠估價單、結帳清單、汽車險賠款同意書等件為證（見本院
    卷第21至57頁），並有內政部警政署國道公路警察局第七公
    路警察大隊函覆之交通事故資料在卷可參（見本院卷第63至
    106頁），而被告已於相當時期受合法之通知，於言詞辯論
    期日不到場，亦未提出準備書狀爭執，依民事訴訟法第436
    條第2項、第280條第3項準用第1項規定，視同自認原告主張
    之事實，堪認原告前開主張為真。
  ㈡按因故意或過失，不法侵害他人之權利者，負損害賠償責任
    ；汽車、機車或其他非依軌道行駛之動力車輛，在使用中加
    損害於他人者，駕駛人應賠償因此所生之損害。被保險人因
    保險人應負保險責任之損失發生，而對於第三人有損失賠償
    請求權者，保險人得於給付賠償金額後，代位行使被保險人
    對於第三人之請求權，民法第184條第1項前段、第191條之2
    前段及保險法第53條本文分別定有明文。查本件被告駕駛車
    輛因過失不慎撞及他人駕駛之車牌號碼000-0000號自用小客
    車，該車再撞及原告承保之由林宏瑋駕駛之系爭車輛，致系
    爭車輛受有損害之事實，已如前述，則原告主張被告應負侵
    權行為損害賠償責任，自屬有據。
　㈢按不法毀損他人之物者，被害人得請求賠償其物因毀損所減
    少之價額；負損害賠償責任者，債權人得請求支付回復原狀
    所必要之費用，以代回復原狀，民法第196條及第213條第3
    項分別定有明文。又按所謂請求賠償物被毀損所減少之價額
    ，得以修復費用為估定標準，但以必要者為限，例如修理材
    料以新品換舊品，應予折舊（最高法院77年度第9次民事庭
    會議決議可資參照）。原告主張支出系爭車輛修復費用共計
    40萬9,328元（工資2萬7,100元、烤漆7,328元、零件37萬4,
    900元），並提出估價單、發票為證，依前揭說明，系爭車
    輛之修理既以新零件更換被毀損之舊零件，自應將零件折舊
    部分予以扣除。而依行政院所發布之固定資產耐用年數表及
    固定資產折舊率表，運輸業用客車、貨車之耐用年數為4年
    ，依定率遞減法每年折舊率為千分之四三八，其最後1年之
    折舊額，加計歷年折舊累積額，其總和不得超過該資產成本
    原額十分之九。查系爭車輛係於108年11月出廠，有原告提
    出之行車執照可佐（見本院卷第21頁），於本件事故發生時
    之109年9月6日已使用10個月，則系爭車輛零件之折舊費用
    為13萬6,839元（計算式：374,900×0.438×10/12＝136,839，
    小數點以下四捨五入），扣除折舊後之零件費用為1萬0,038
    元（計算式：374,900－136,839＝238,061），加計無庸折舊
    之工資費用2萬7,100元及烤漆費用7,328元，是系爭車輛之
    合理修復費用應為27萬2,489元（計算式：238,061＋27,100＋
    7,328＝272,489）。從而，原告就系爭車輛修復費用於上開
    數額之請求，為有理由；逾此數額之請求，則屬無據。
　㈣末按給付無確定期限者，債務人於債權人得請求給付時，經
    其催告而未為給付，自受催告時起，負遲延責任。其經債權
    人起訴而送達訴狀，或依督促程序送達支付命令，或為其他
    相類之行為者，與催告有同一之效力；又遲延之債務，以支
    付金錢為標的者，債權人得請求依法定利率計算之遲延利息
    。但約定利率較高者，仍從其約定利率；應付利息之債務，
    其利率未經約定，亦無法律可據者，週年利率為5%，民法第
    229條第2項、第233條第1項及第203條分別定有明文。本件
    原告代位對被告之侵權行為損害賠償債權，核屬無確定期限
    之給付，而本件民事起訴狀繕本係於111年7月14日寄存送達
    被告，於同年月24日生送達效力，有送達證書在卷可參（見
    本院卷第113頁），則原告請求自起訴狀繕本送達之翌日即1
    11年7月25日起至清償日止，按年息5%計算之利息，並無不
    合，應予准許。
五、綜上所述，原告依侵權行為及保險代位之法律關係，請求被
    告給付27萬2,489元，及自111年7月25日起至清償日止，按
    年息5%計算之利息，為有理由，應予准許；逾此範圍之請求
    ，為無理由，應予駁回。
六、本件係就民事訴訟法第427條第1項適用簡易程序所為被告部
    分敗訴之判決，依同法第389條第1項第3款規定，就原告勝
    訴部分應依職權宣告假執行。原告陳明願供擔保請准宣告假
    執行，不過為促使本院依職權為假執行之宣告，毋庸另為准
    駁之諭知。並依同法第392條第2項規定，依職權宣告被告得
    於預供擔保後免為假執行。
七、本件事證已臻明確，兩造其餘攻擊防禦方法及證據，核與判
    決結果不生影響，爰不一一論列，併此敘明。
八、訴訟費用負擔之依據：民事訴訟法第79條。
中　　華　　民　　國　　111 　年　　11　　月　　30　　日
                  沙鹿簡易庭    法  官  廖欣儀
以上為正本係照原本作成。
如不服本判決，應於送達後20日內，向本院提出上訴狀並表明上
訴理由，如於本判決宣示後送達前提起上訴者，應於判決送達後
20日內補提上訴理由書（須附繕本）。如委任律師提起上訴者，
應一併繳納上訴審裁判費。
中　　華　　民　　國　　111 　年　　11　　月　　30　　日
                                書記官  柳寶倫